臺灣臺北地方法院交通事件裁定　　　　93年度交聲字第1021號
原處分機關　臺北市交通事件裁決所
聲明異議人
即受處分人　甲○○
　　　　　　　　　　　八室
上列受處分人因違反道路交通管理處罰條例事件，不服原處分機
關臺北市交通事件裁決所93年10月11日所為處分（原裁決書字號
：北市裁三字第裁22─1A0000000號），聲明異議，本院裁定如
下：
    主  文
異議駁回。
    理  由
一、按「汽車駕駛人在道路收費停車處所停車，未依規定繳費者
    ，處新臺幣六百元以上一千二百元以下罰鍰」，道路交通管
    理處罰條例第56條第1項第11款定有明文。
二、原處分意旨略以：異議人即受處分人甲○○所有之車牌號碼
    HD─9499號自用小客車於民國93年7月28日10時許，在臺北
    市○○○路○段200號道路收費停車處所（限時停車格位）停
    車不依規定繳費，經臺北市停車管理處交通助理員拍照逕行
    舉發，受處分人於應到案日期前申訴，原處分機關依舉發單
    位臺北市停車管理處函覆結果，認受處分人有前開違規行為
    ，依道路交通管理處罰條例第56條第1項第11款規定處罰鍰
    600元等語。
三、異議人聲明異議之意旨略以：93年7月28日10時許，伊所有
    之HD─9499號自用小客車依法投幣40元可停車1小時，並未
    在道路收費停車場所停車不依規定繳費。又臺北市停車管理
    處承辦人未能提出證據有效證明伊未依法投幣停車，且依各
    區段計時器投幣紀錄表未能證明舉發時間內未依法投幣停車
    ，爰依法聲明異議云云。
四、經查：異議人甲○○所有之車牌號碼HD─9499號自用小客車
    於93年7月28日10時許，在臺北市○○○路○段200號道路收
    費停車處所（限時停車格位）停車，經臺北市停車管理處交
    通助理員楊誠忠發現未依規定繳費而拍照逕行舉發，嗣因受
    處分人於應到案日期前申訴，原處分機關依原舉發單位函覆
    結果認受處分人有前開違規行為，依道路交通管理處罰條例
    第56條第1項第11款規定處罰鍰600元等情，有臺北市政府交
    通局北市交停字第1A0000000號舉發違反道路交通事件通知
    單（以下簡稱系爭舉發通知單）、採證照片2張、臺北市停
    車管理處93年9月6日北市停四字第09336442600號函及臺北
    市交通事件裁決所北市裁三字第裁22─1A0000000號違反道
    路交通管理事件裁決書等附卷可稽。異議人雖否認有停車未
    依規定繳費之情形，並於聲明異議狀中為上揭答辯，然查異
    議人於93年8月19日提出於臺北市停車管理處之申訴書係稱
    ：「‧‧‧93年7月28日10時限時停車位【計時器編號10 】
    故障‧‧‧HD─9499依法投幣肆拾元可停壹小時」，則其究
    係於何時投幣40元並不清楚。而證人即本件舉發人楊誠忠於
    本院94年11月28日訊問時結證稱：「金山南路二段的停車格
    為限時停車格，最多只能投幣停車1個小時，僅用於臨時停
    車使用，伊於93年7月28日上午10時去巡視該計時器，計時
    器沒有顯示時間，表示沒有投幣。（法官問：當時你有去確
    認該計時器是正常的嗎？）從表上很明顯可以看出，如果機
    器故障的話，表上最右側那一格會自動顯示『停用』二字，
    不然若整個表都沒有電的話，照起來會整個看不到紅色的部
    分，當時這台計時器是屬於正常的，因為有電，且未出現『
    停用』二字。」等語，經本院詳觀卷附之舉發照片2張，編
    號10之計時器確實未出現『停用』二字，且其上有紅色的燈
    光顯示，堪信證人所言系爭編號10計時器於本件舉發當時係
    正常的等語屬實。又查證人楊誠忠所提出編號10計時器於舉
    發當日之投幣記錄表，該計時器於當日8時53分有投幣10元
    之記錄，於11時22分、11時34分、11時34分、12時11分、12
    時11分、12時12分各有10元投幣記錄，於12 時11分、12時
    11分各有5元投幣記錄，而依於11時34分及12 時11分之同一
    時間內均有2次以上之投幣記錄，顯見該計時器於當日應無
    不能投幣之情形；再依證人楊誠忠所提出之增通盛股份有限
    公司維修員白家豪所出具之錶具故障確認單（限停路段），
    其上亦明白記載「巡場未發現故障，車主也未報修」，其所
    附之維修通報日報表亦無系爭編號10計時器之報修記錄，亦
    堪認系爭編號10之計時器於舉發當日確屬正常無誤。從而，
    本件異議人倘於當日上午10時或更早時間停車確已投幣40元
    ，該計時器之投幣記錄自不可能無記錄之情形，且異議人果
    真於投幣時發現該投幣機有問題，其亦不可能會投入40元，
    再依一般人之經驗，通常在發現停車格之投幣機故障後，為
    保障自己之權益，均會馬上向停車管理處反應及詢問處理方
    法，而非置之不理，然本件異議人竟未有任何之動作，顯有
    違常情；另衡以本件舉發人楊誠忠乃臺北市停車管理處人員
    ，為依法執行勤務之公務員，與異議人毫無怨懟，衡情當無
    自陷偽證罪而構詞誣賴異議人之理，復查其所證述之內容與
    卷附之舉發照片、投幣記錄表相符，故本院採信證人楊誠忠
    所言。綜上所述，異議人之上揭違規行為確屬事證明確，原
    處分並無違誤之情形，異議人之異議為無理由，應予駁回。
五、據上論斷，應依道路交通案件處理辦法第19條，裁定如主文
    。
中　　華　　民　　國　　94　　年　　12　   月　　9　　日
                  交通法庭法　官　林春鈴
以上正本證明與原本無異
如不服本裁定，應於裁定送達後5日內，向本院提出抗告狀
 　　                     書記官　羅欣宜
中　　華　　民　　國　　94　　年　　12 　　月　　9　　日
